臺灣桃園地方法院刑事判決　　　　　　　　　　　　九十二年度訴字第一六五二號
　　公　訴　人　臺灣桃園地方法院檢察署檢察官
　　被　　　告　乙○○
　　被　　　告　丙○○
右列被告等因違反廢棄物清理法案件，經檢察官提起公訴（九十二年度偵字第二六Ｏ
一號），被告等於準備程序中就被訴事實為有罪之陳述，經本院合議庭裁定由受命法
官獨任行簡式審判程序，茲判決如左：
    主  文
乙○○、丙○○共同未依規定領有廢棄物清除、處理許可文件，從事廢棄物清除、處
理，乙○○處有期徒刑壹年，緩刑肆年；丙○○處有期徒刑陸月，如易科罰金，以
佰元折算壹日，緩刑參年。
    事  實
一、乙○○明知從事廢棄物清除、處理業務，應向直轄市、縣（市）主管機關或中央
    主管機關委託之機關申請核發公民營廢棄物處理機構許可文件後，始得從事處理
    廢棄物之業務，竟基於未依規定領有廢棄物清除、處理之許可文件，從事廢棄物
    清除、處理之犯意，自民國九十一年十一月底某日起，先向不知情之吳福龍借得
    桃園縣八德市○○段一八二五號空地後，旋利用昇隆清除有限公司（下稱昇隆公
    司，未據起訴）與評輝營造股份有限公司（下稱評輝公司）訂有廢棄物清除合約
    之機會，於昇隆公司至桃園縣龍潭鄉不詳處載運評輝公司建築廢棄物時，昇隆公
    司除將無法回收之廢棄物載運至清除場外，另含有部分廢五金等建築廢棄物則由
    昇隆公司派不詳司機載運至上址予乙○○，由乙○○將廢五金可回收物品分類，
    其餘無法回收之建築廢棄物，乙○○與領有廢棄物清除許可證之環勝環保工程有
    限公司（下稱環勝公司）簽訂一般事業廢棄物清除、處理合約，由環勝公司派司
    機至上址載運清除。而乙○○於九十二年一月中旬起，以日薪新台幣（下同）一
    千元之代價，僱用與之有前揭犯意聯絡之丙○○，由丙○○在上址就昇隆公司載
    來之建築廢棄物分類出可回收之廢五金後，將廢木材、廢紙箱、飲料鋁罐等物燃
    燒清除，嗣於九十二年一月二十六日下午三時許，行政院環保署環境督察總隊北
    區環境督察大隊至上址當場查獲丙○○正在燃燒清除廢木材、廢紙箱、飲料鋁罐
    等物。
二、案經桃園縣警察局八德分局報請臺灣桃園地方法院檢察署檢察官偵查起訴。
    理  由
一、右揭事實，業據被告乙○○、丙○○於本院審理時坦承不諱，核與證人即環勝公
    司負責人、司機甲○○（已更名為王欣諭）、丁○○於警詢、本院審理時證述情
    節相符，復有行政院環保署環境督察總隊北區環境督察大隊環境稽查工作記錄一
    份、土地租賃契約書影本一份、照片三十三張、一般事業廢棄物清除、處理合約
    一份、評輝營造公司採購發包簽擬單影本一紙、評輝公司廠商估驗請款單影本二
    紙等在卷可稽。是本件事證明確，被告二人犯行洵堪認定，應予依法論科。
二、核被告乙○○、丙○○所為，均係犯廢棄物清理法第四十六條第一項第四款前段
    之罪。被告乙○○、丙○○將昇隆公司載運之建築廢棄物傾倒在上址而為清除、
    處理，屬未依規定領有廢棄物清除、處理許可文件而從事廢棄物清除、處理業務
    行為接續之數個動作，祇論以一罪。又被告乙○○、丙○○二人就所犯廢棄物清
    理法第四十六條第一項第四款前段之未領有清除、處理許可文件從事廢棄物清除
    、處理罪間，均具有犯意之聯絡及行為之分擔，應依刑法第二十八條之規定，論
    以共同正犯。又被告丙○○係自九十二年一月中旬始受僱於被告乙○○，為其在
    現場分類、處理建築廢棄物，每日薪資僅一千元，難謂有厚利可圖，且為警查獲
    後即知所悔悟而未再從事，情節尚屬輕微，為謀生計，一時失察而觸法，犯罪之
    情狀顯可憫恕，本院認為量處被告丙○○法定最低度刑期，猶嫌過重，爰應依刑
    法第五十九條之規定酌減輕其刑。爰審酌被告乙○○經營廢棄物清除處理業，未
    依廢棄物清理法領得許可文件即貯存、清除、處理廢棄物，違反主管機關為管理
    輔導公民營廢棄物清除處理機構所頒令之相關法令，且被告乙○○、丙○○為圖
    一己之私利，不顧國民健康，燃燒廢棄物，污染生活環境，渠等所為對生態環境
    之影響非輕，惟姑念被告乙○○於查獲前尚與環勝公司簽訂一般廢棄物清除、處
    理合約，將上址建築廢棄物清除，而於本件被查獲後，已將現場回復原狀，此有
    現場照片可資佐證，並衡量被告丙○○係受僱於被告乙○○，參與犯罪實施情節
    較輕，暨渠等智識程度不高、生活狀況，及犯罪之手段、犯後坦承犯行，且公訴
    人於本院審理時為被告二人求情請求從輕量刑及給予緩刑之機會等一切情狀，各
    量處如主文所示之刑，併就被告丙○○部分諭知易科罰金折算標準。又查被告乙
    ○○前雖曾受有期徒刑執行完畢，惟五年內未曾受有期徒刑以上刑之宣告，被告
    丙○○前未曾受有期徒刑以上刑之宣告，此有台灣高等法院被告全國前按紀錄表
    各一份在卷可稽，渠等經此教訓，應知警惕而無再犯之虞，本院認所宣告之刑，
    以暫不執行為適當，爰分予宣告如主文所示之緩刑，以啟自新。
據上論斷，應依刑事訴訟法第二百七十三條之一第一項、第二百九十九條第一項前段
，廢棄物清理法第四十六條第一項第四款前段，刑法第十一條前段、第二十八條、第
五十九條、第四十一條第一項、第七十四條第一款、第二款，罰金罰鍰提高標準條例
第二條，判決如主文。
本案經檢察官黃重鋼到庭執行職務。
中      華      民      國      九十三    年      四      月    十六    日
                                臺灣桃園地方法院刑事第一庭
                                        法  官  黃  梅  淑
右正本證明與原本無異。
如不服本判決，應於判決送達後十日內向本院提出上訴狀( 應附繕本 )，上訴於臺灣
高等法院。
                                        書記官  魏  里  安
中        華        民        國   九十三   年   四       月    十六    日
附錄本案論罪科刑法條：
廢棄物清理法第四十六條第一項規定：
有下列情形之一者，處一年以上五年以下有期徒刑，得併科新臺幣三百萬元以下罰金
：
一  任意棄置有害事業廢棄物。
二  事業負責人或相關人員未依本法規定之方式貯存、清除、處理或再利用廢棄物，
    致污染環境。
三  未經主管機關許可，提供土地回填、堆置廢棄物。
四  未依第四十一條第一項規定領有廢棄物清除、處理許可文件，從事廢棄物貯存、
    清除、處理，或未依廢棄物清除、處理許可文件內容貯存、清除、處理廢棄物。
五  執行機關之人員委託未取得許可文件之業者，清除、處理一般廢棄物者；或明知
    受託人非法清除、處理而仍委託。
六  公民營廢棄物處理機構負責人或相關人員、或執行機關之人員未處理廢棄物，開
    具虛偽證明。
